臺灣新竹地方法院刑事判決　　　　　　 99年度審訴字第721號
公　訴　人　臺灣新竹地方法院檢察署檢察官
被　　　告　蘇梨蓉
上列被告因違反毒品危害防制條例案件，經檢察官提起公訴（
99年度毒偵字第1677號），本院依簡式審判程序判決如下：
    主  文
蘇梨蓉施用第一級毒品，處有期徒刑捌月。扣案之第一級毒品海
洛因壹包（淨重零點零肆零公克，餘重零點零貳肆零公克）沒
收銷燬之。扣案之注射針筒貳支沒收之。又施用第二級毒品，處
有期徒刑伍月。扣案之安非他命吸食器壹組及玻璃球壹個均沒收
之。應執行有期徒刑壹年。扣案之第一級毒品海洛因壹包（淨重
零點零肆零公克，餘重零點零貳肆零公克）沒收銷燬之。扣案
之注射針筒貳支、安非他命吸食器壹組及玻璃球壹個均沒收之。
    事  實
一、蘇梨蓉前曾於民國98年3 月間因施用毒品案件，經臺灣新竹
    地方法院檢察署檢察官聲請，而經本院於98年3 月17日以98
    年度毒聲字第68號裁定送觀察、勒戒，旋因觀察、勒戒結果
    ，因認無繼續施用毒品傾向，於98年5 月26日執行完畢出所
    ，並經臺灣新竹地方法院檢察署檢察官於98年5 月26日以98
    年度毒偵字第46、715 號為不起訴處分確定。其又於98年8
    月間因施用毒品案件，經臺灣桃園地方法院檢察署檢察官起
    訴，而經臺灣桃園地方法院於99年4 月16日以98年度審訴字
    第295 6 號就施用第一級毒品判處有期徒刑6 月，就施用第
    二級毒品判處有期徒刑2 月，應執行有期徒刑7 月確定。其
    又於98年9 月間因施用毒品案件，經臺灣新竹地方法院檢察
    署檢察官起訴，而經本院於98年12月31日以98年度審訴字第
    995 號就施用第一級毒品部分判處有期徒刑6 月，就施用第
    二級毒品部分判處有期徒刑3 月，應執行有期徒刑8 月確定
    。其又於99年3 月間因施用毒品案件，經臺灣新竹地方法院
    檢察署檢察官起訴，而經本院於99年5 月21日以99年度審訴
    字第249 號就施用第一級毒品部分判處有期徒刑7 月，就施
    用第二級毒品部分判處有期徒刑4 月，應執行有期徒刑10月
    確定。
二、詎蘇梨蓉猶不知悔改，仍未戒斷毒癮，復於前開觀察勒戒執
    行完畢釋放後5 年內及前揭違反毒品危害防制條例案件後，
    又另行起意，並基於施用第一級毒品海洛因之犯意，於99年
    8 月26日某時許，在其位於新竹縣竹北市○○○路1941號住
    處，以將第一級毒品海洛因放入針筒內加水稀釋後，注射於
    手臂靜脈血管之方式，施用第一級毒品海洛因1 次。又另行
    起意，並基於施用第二級毒品甲基安非他命之犯意，在上揭
    時地，以將第二級毒品甲基安非他命置放玻璃球內燒烤，讓
    其起煙霧，再以吸食器吸食煙霧之方式，施用第二級毒品甲
    基安非他命1 次。嗣於99年8 月27日15時55分許，為警持搜
    索票在其位於上址之住處執行搜索，當場扣得第一級毒品海
    洛因1 包（毛重0.24公克）、注射針筒2 支、安非他命吸食
    器1 組及玻璃球1 個等物。經警將其親採封緘之尿液送驗結
    果，呈可待因陽性反應、嗎啡陽性反應、安非他命陽性反應
    及甲基安非他命陽性反應，因而為警循線查悉上情。
三、案經新竹市警察局第一分局報告臺灣新竹地方法院檢察署檢
    察官偵查起訴。
    理  由
一、本件被告蘇梨蓉所犯毒品危害防制條例第10條第1 項施用第
    一級毒品罪及同條例第2 項施用第二級毒品罪，均非死刑、
    無期徒刑、最輕本刑為三年以上有期徒刑之罪或高等法院管
    轄第一審案件，其於本院準備程序進行中就被訴事實為有罪
    之陳述，本院認為合於刑事訴訟法第273 條之1 第1 項之規
    定，裁定進行簡式審判程序，先予敘明。
二、訊據被告蘇梨蓉對於上揭時地以如事實欄所示方法，分別施
    用第一級毒品海洛因及第二級毒品甲基安非他命等情坦承不
    諱，並有新竹市警察局第一分局搜索扣押筆錄1 份、扣押物
    品目錄表1 份、扣押物品清單2 份及照片9 幀附卷足參。而
    被告於99年8 月27日為警查獲後親採封緘之尿液經警送驗結
    果，確呈可待因陽性反應、嗎啡陽性反應、安非他命陽性反
    應及甲基安非他命陽性反應等情，亦有臺灣尖端先進生技醫
    藥股份有限公司於99年9 月13日所出具之濫用藥物檢驗報告
    1 份及新竹市警察局毒品犯罪嫌疑人尿液採驗作業管制紀錄
    1 份附卷足憑。此外，復有第一級毒品海洛因1 包（毛重
    0.24公克）扣案足資佐證。而扣案之白色粉末1 包經送鑑定
    結果，實稱毛重0.2430公克（含1 袋），淨重0.0430公克，
    取樣0.0190公克，餘重0.0240公克，檢出海洛因成分等情，
    亦有交通部民用航空局航空醫務中心99年9 月14日航藥鑑字
    第0995765 號毒品鑑定書1 份在卷足憑。綜上，足見被告所
    為前開自白，確與事實相符而堪採信。
三、再者，被告前曾於98年3 月間因施用毒品案件，經臺灣新竹
    地方法院檢察署檢察官聲請，而經本院於98年3 月17日以98
    年度毒聲字第68號裁定送觀察、勒戒，旋因觀察、勒戒結果
    ，因認無繼續施用毒品傾向，於98年5 月26日執行完畢出所
    ，並經臺灣新竹地方法院檢察署檢察官於98年5 月26日以98
    年度毒偵字第46、715 號為不起訴處分確定。其又於98年8
    月間因施用毒品案件，經臺灣桃園地方法院檢察署檢察官起
    訴，而經臺灣桃園地方法院於99年4 月16日以98年度審訴字
    第295 6 號就施用第一級毒品判處有期徒刑6 月，就施用第
    二級毒品判處有期徒刑2 月，應執行有期徒刑7 月確定。其
    又於98年9 月間因施用毒品案件，經臺灣新竹地方法院檢察
    署檢察官起訴，而經本院於98年12月31日以98年度審訴字第
    995 號就施用第一級毒品部分判處有期徒刑6 月，就施用第
    二級毒品部分判處有期徒刑3 月，應執行有期徒刑8 月確定
    。其又於99年3 月間因施用毒品案件，經臺灣新竹地方法院
    檢察署檢察官起訴，而經本院於99年5 月21日以99年度審訴
    字第249 號就施用第一級毒品部分判處有期徒刑7 月，就施
    用第二級毒品部分判處有期徒刑4 月，應執行有期徒刑10月
    確定等情，亦有臺灣新竹地方法院檢察署刑案資料查註紀錄
    表、被告提示簡表、全國施用毒品案件紀錄表、受觀察勒戒
    人毒品及前科紀錄簡列表、矯正簡表暨臺灣高等法院被告前
    案紀錄表各1 份在卷足憑。綜上，本案事證已臻明確，被告
    於觀察、勒戒處分執行完畢及前揭違反毒品危害防制條例案
    件後再犯施用第一級毒品海洛因及施用第二級毒品甲基安非
    他命之犯行均洵堪認定，應予依法論科。
四、按海洛因及甲基安非他命分屬毒品危害防制條例第2 條第2
    項第1 款所列之第一級毒品及第2 款所列之第二級毒品。核
    被告蘇梨蓉所為，係犯毒品危害防制條例第10條第1 項之施
    用第一級毒品罪及同條第2 項之施用第二級毒品罪。至其持
    有第一級毒品海洛因及第二級毒品甲基安非他命後，均進而
    施用，其持有第一級毒品及第二級毒品之低度行為，應分別
    為施用第一級毒品及施用第二級毒品之高度行為所吸收，爰
    不另論其持有第一級毒品罪及持有第二級毒品罪。又被告所
    為上揭二罪間，犯意個別，行為互殊，應分論併罰。爰審酌
    被告曾因施用毒品而觀察、勒戒，復經判刑確定在案，猶不
    知悔悟，卻於前案施用毒品案件業經判刑確定，尚未執行完
    畢前，再犯本案，顯然自制力薄弱，本案施用毒品種類、次
    數、犯罪手段、情節、所生危害及被告所為係戕害自身身心
    健康，犯後尚能坦承犯行，態度良好等一切情狀，量處如主
    文所示之刑，以資懲儆。又扣案之第一級毒品海洛因1 包（
    淨重0.0430公克，餘重0.0240公克），為第一級毒品海洛因
    等情，已如前述，應依毒品危害防制條例第18條第1 項前段
    之規定宣告沒收銷燬之。另扣案之注射針筒2 支、安非他命
    吸食器1 組及玻璃球1 個等物均為被告所有，其中注射針筒
    2 支為供被告施用第一級毒品海洛因犯行時所用之物；又安
    非他命吸食器1 組及玻璃球1 個等物為供被告施用第二級毒
    品甲基安非他命犯行時所用之物等情，業據被告供述在卷，
    爰均應依刑法第38條第1 項第2 款之規定宣告沒收之。
據上論斷，應依刑事訴訟法第273 條之1 第1 項、第299 條第1
項前段，毒品危害防制條例第10條第1 項、第2 項、第18條第1
項前段，刑法第11條前段、第38條第1 項第2 款、第51條第5 款
，判決如主文。
本案經檢察官邱志平到庭執行職務。
中    華    民    國   100    年    1     月    28    日
                  刑事第九庭    法  官    楊惠芬
以上正本證明與原本無異。
如不服本判決應於收受本判決後10日內向本院提出上訴書狀，上
訴書狀應敘述具體理由。上訴書狀未敘述上訴理由者，應於上訴
期間屆滿後20日內補提理由書狀於本院( 均須按他造當事人之人
數附繕本 )「切勿逕送上級法院」。
中    華    民    國   100    年    1     月    28    日
                                書記官    許弘杰
附錄本案論罪科刑法條：
毒品危害防制條例第10條：
施用第一級毒品者，處六月以上五年以下有期徒刑。
施用第二級毒品者，處三年以下有期徒刑。